Inventaris van de archieven van de Krijgsraden (te Velde) in Nederland, Europa, Canada, Australië, Nederlands-Indië, Nieuw-Guinea en het Verre Oosten, 1923-1962
Nationaal Archief, Den Haag
Krijgsraden te Velde e.a.
Krijgsraden te Velde
oudste stuk - jongste stuk: 1923-1962
J20002
316 inventarisnummers; 68,15 meter
Nationaal Archief, Den Haag
Krijgsraad voor de Landmacht (voor het Rijk in Europa) te 's-Hertogenbosch, 1923-1940 Krijgsraad voor de Zeemacht binnen het Rijk van Europa; Krijgsraad voor de Landmacht te 's-Gravenhage, 1940 Krijgsraad voor de Landmacht te Utrecht, 1940 Zeekrijgsraad in Engeland, 1940-1946 Krijgsraad te Velde bij de Nederlandse Troepen in Groot-Brittannië, Noord-Ierland en Canada, 1941-1947 Fiscaal van de Zeekrijgsraad te Londen, 1942-1946 Krijgsraad bij de Nederlandse Mariniersbrigade in Nederlandsch-Indië te Soerabaja, 1942-1950 Zeekrijgsraad voor de Strijdkrachten in het Oosten, 1942-1950 Krijgsraad te Velde bij het Koninklijk Nederlands-Indisch Leger in Australië, 1943-1944 Zeekrijgsraad in Australië, 1943-1945 Krijgsraad te Velde bij de Koninklijke Nederlandse Brigade "Prinses Irene", 1944-1945 Krijgsraad te Velde voor de Nederlandse Legerstrijdkrachten in Indonesië, 1945-1949 Hoog Militair Gerechtshof in Nederlands-Indië; Landrechter te Bandoeng, 1945-1949 Temporaire Krijgsraad te Medan, 1945-1949 Temporaire Krijgsraad te Bandjermasin, 1945-1950 Temporaire Krijgsraad te Bandoeng, 1945-1950 Temporaire Krijgsraad te Batavia, 1945-1950 Temporaire Krijgsraad te Denpassar, 1945-1950 Temporaire Krijgsraad te Semarang, 1945-1950 Temporaire Krijgsraad te Hollandia, 1946-1948 Temporaire Krijgsraad te Soerabaja, 1946-1949 Temporaire Krijgsraad te Amboina; Krijgsraad te Velde voor het Koninklijk Nederlands-Indisch Leger te Menado, 1945-1950 Krijgsraad te Velde voor het Koninklijk Nederlands-Indisch / Indonesisch Leger te Batavia, 1946-1949 Krijgsraad te Velde voor het Koninklijk Nederlands-Indisch Leger / Indonesisch Leger te Makassar, 1946-1949 Krijgsraad te Velde voor de Koninklijke Landmacht in Nederlands-Indië, 1946-1951 Krijgsraad bij de Zeemacht in het Oosten Indonesië, 1947-1950 Bijzonder Krijgsgerecht te Soemedang, 1949 Bijzonder Krijgsgerecht te Tasikmalaja, 1949 Bijzonder Krijgsgerecht te Tjiamis, 1949 Krijgsraad te Velde bij het Nederlands Detachement van de Verenigde Naties in Korea, 1951-1954 Krijgsraad te Velde te 's-Gravenhage, Kamer Korea, 1951-1954 Krijgsraad te Velde in Nederlands Nieuw-Guinea, 1951-1962 Krijgsraad te Velde voor de Koninklijke Landmacht in Nederlands Nieuw-Guinea, 1951-1962 Krijgsraad te Velde voor de Koninklijke Luchtmacht in Nederlands Nieuw-Guinea, 1951-1962 Zeekrijgsraad in Nieuw-Guinea, 1955-1962
Het archief bevat onder meer dossiers van verschillende krijgsraden die tijdens de Tweede Wereldoorlog en nadien in Nederlands-Indië werkzaam zijn geweest. Het gaat daarbij om dossiers van de zeekrijgsraad en de krijgsraden bij de landstrijdkrachten in Nederland net voorafgaand aan de Tweede Wereldoorlog, de krijgsraad te velde bij de Nederlandse troepen in Groot-Brittannië en Canada, de krijgsraad te velde bij de Prinses Irene Brigade in Frankrijk, België en Nederland in 1944 en 1945, de zeekrijgsraad in Groot-Brittannië tijdens de oorlog, de krijgsraad te velde bij de KNIL in Australië, krijgsraden en temporaire krijgsraden (berechting van Japanners) in Nederlands-Indië en Nieuwe Guinea en de zeekrijgsraden in het Verre Oosten, inclusief de krijgsraad bij de mariniersbrigade in Nederlands-Indië. Er zijn nadere toegangen in de vorm van registers, klappers en kaartsystemen.
Archiefvorming
Geschiedenis van het archiefbeheer
De verwerving van het archief
Het archief is krachtens bepalingen van de Archiefwet overgebracht.
Aanwijzingen voor de gebruiker
Openbaarheidsbeperkingen
Deels openbaar, deels beperkt openbaar (B). Beperking geldt enkel stukken betreffende nog levende personen.
Materiële beperkingen
Het archief kent geen beperkingen voor het raadplegen van stukken als gevolg van slechte materiële staat
Aanvraaginstructie
Openbare archiefstukken kunnen online worden aangevraagd en gereserveerd. U kunt dit ook via de terminals in de studiezaal van het Nationaal Archief doen. Om te kunnen reserveren dient u de volgende stappen te volgen:
U maakt een profiel aan op www.gahetna.nl, en logt vervolgens in
Via de archiefinventaris (alleen de beschrijvingen met rode nummers) selecteert u het gewenste archiefstuk door op de knop 'Reserveren' te klikken
In het volgende scherm geeft u aan op welke dag u het archiefstuk wilt inzien
Indien u zich bevindt in de studiezaal en een tafelnummer heeft ontvangen kunt u dit nummer vermelden. Als u geen tafelnummer heeft kunt u tafelnummer 777 laten staan
Vervolgens bevestigt u uw reservering door deze te versturen.
Verwant materiaal
Beschikbaarheid van kopieën
Inventarisnummers van dit archief zijn niet in kopievorm beschikbaar
Beschrijving van de series en archiefbestanddelen
- Vonnissen en rechtszaken van de krijgsraad te velde voor de Koninklijke Landmacht in Nederlandsch-Indië, 1.
  Rood genummerd.
  - 1946, 1
    Openbaarheid beperkt tot 01-01-2022
    - Dossiers 2 t/m 15; 18 t/m 23; 29 t/m 41; 43 t/m 61; 63; 64; 68 t/m 78; 80 t/m 104; 106; 108 t/m 111; 113 t/m 125; 127; 132 t/m 140; 142 t/m 144; 146 t/m 161; 163; 166; 167; 169 t/m 229; 234 t/m 236; 238 t/m 249; 251; 253 t/m 259; 261 t/m 271; 273 t/m 277; 279 t/m 292; 294; 296 t/m 306; 308 t/m 318; 320 t/m 333; 337; 339 t/m 349.
  - 1946, 2
    - Dossiers 350 t/m 379; 381 t/m 390; 392 t/m 397; 399 t/m 406; 409 t/m 429; 431; 433 t/m 445; 447 t/m 452; 454; 457 t/m 461; 463 t/m 510; 512 t/m 516; 518 t/m 520; 522; 524 t/m 541; 543 t/m 555; 558 t/m 561; 565 t/m 589.
- Dossiers van de krijgsraad te velde voor de Koninklijke Landmacht in Nederlandsch-Indië., 2.
  Zie ook rolboeken, nummers 185 t/m 187.
  - 1947, 3
    Openbaarheid beperkt tot 01-01-2023
    - Dossiers 1 /tm 150.
  - 1947, 4
    - Dossiers: 151 t/m 222; 225 t/m 230; 233 t/m 298; 300.
  - 1947, 5
    - Dossiers: 301; 303; 304; 307 t/m 318; 320 t/m 333; 335 t/m 338; 340 t/m 358; 360 t/m 365; 367 t/m 379; 381 t/m 383; 386 t/m 401; 403; 405 t/m 423; 425 t/m 500.
  - 1947, 6
    - Dossiers: 501 t/m 518; 520 t/m 536; 538 t/m 545; 547 t/m 551; 553; 554; 556; 558 t/m 564; 566 t/m 581; 583 t/m 585; 587 t/m 597; 599 t/m 615; 617 t/m 636; 638 t/m 656; 658; 660; 661; 663 t/m 675; 677 t/m 689; 691 t/m 699.
  - 1947, 7
    - 702 t/m 705; 709 t/m 712; 715 t/m 730; 732 t/m 734; 737 t/m 747; 749 t/m 763; 765 t/m 785; 787; 788; 790 t/m 793; 796 t/m 810; 812 t/m 814; 816 t/m 825; 827 t/m 836; 838 t/m 847; 849 t/m 864; 868 t/m 877; 880; 881; 883; 885; 887 t/m 891; 893 t/m 900; 902; 903; 905 t/m 929; 931; 933 t/m 944; 947 t/m 950.
  - 1947, 8
    - 951 t/m 957; 959 t/m 966; 970; 971; 973 t/m 975; 977 t/m 980; 982 t/m 985; 988 t/m 990; 992 t/m 1016; 1018 t/m 1021; 1023 t/m 1027; 1032 t/m 1054; 1056 t/m 1088; 1090; 1091; 1093 t/m 1098; 1100 t/m 1105; 1111; 1113; 1114; 1116 t/m 1120; 1122 t/m 1124.
  - 1947, 9
    - 1125 t/m 1138; 1142 t/m 1154; 1156 t/m 1164; 1170 t/m 1178; 1180 t/m 1182; 1184; 1185; 1187 t/m 1194; 1196 t/m 1198; 1201 t/m 1211; 1213 t/m 1217; 1219 t/m 1225.
  - 1947, 10
    - Dossiernummers; 1226 t/m 1247; 1252 1279; 1281 t/m 1286; 1288; 1289; 1291 t/m 1335; 1337 t/m 1341; 1351; 1355 t/m 1360.
  - 1947, 11
    - 1361 t/m 1368; 1370 t/m 1375; 1377; 1378; 1385; 1386; 1389 t/m 1392; 1394; 1395; 1397; 1398; 1400 t/m 1416; 1418 t/m 1446; 1448 t/m 1459; 1461 t/m 1465; 1467; 1469 t/m 1472; 1474 t/m 1476.
  - 1948, 12
    Openbaarheid beperkt tot 01-01-2024
    - 1477 t/m 1485; 1487 t/m 1493; 1495 t/m 1515; 1518 t/m 1525; 1527 t/m 1536; 1538 t/m 1548; 1550 t/m 1562; 1564 t/m 1570; 1572 t/m 1586; 1588; 1590 t/m 1592; 1594 t/m 1606; 1608 t/m 1637; 1640; 1642; 1644; 1645; 1647 t/m 1651; 1653 t/m 1656; 1658 t/m 1676; 1680 t/m 1706; 1709; 1710; 1713 t/m 1716; 1719; 1721 t/m 1725.
  - 1948, 13
    - 1726 t/m 1733; 1736; 1737; 1739 t/m 1752; 1754 t/m 1757; 1760; 1761; 1764 t/m 1842; 1844 t/m 1864; 1866 t/m 1870; 1872 t/m 1878; 1880 t/m 1884; 1886 t/m 1891; 1893 t/m 1900.
  - 1948, 14
    - 1902 t/m 1909; 1911 t/m 1921; 1923 t/m 1925; 1927; 1929 t/m 1937; 1939; 1942 t/m 1987; 1989; 1992 t/m 2019; 2022 t/m 2034.
  - 1948, 15
    - 2035 t/m 2058; 2060 t/m 2102; 2104 t/m 2119; 2121 t/m 2130.
  - 1948, 16
    - 2131 t/m 2138; 2140 t/m 2144; 2146; 2147; 2151; 2153 t/m 2158; 2160 t/m 2171; 2174; 2175; 2178 t/m 2182; 2184 t/m 2190; 2192 t/m 2204; 2206; 2207; 2209 t/m 2220; 2222 t/m 2223; 2227; 2229 t/m 2252; 2254 t/m 2269.
  - 1948, 17
    - 2270 t/m 2289; 2291 t/m 2307; 2310 t/m 2324; 2326 t/m 2328; 2330; 2337; 2340; 2342 t/m 2363; 2365 t/m 2381; 2383 t/m 2399.
  - 1948, 18
    - 2400 t/m 2404; 2407 t/m 2431; 2434 t/m 2456; 2458 t/m 2467; 2469 t/m 2474; 2476 t/m 2510; 2512 t/m 2519; 2521; 2524 t/m 2537; 2539 t/m 2579; 2581 t/m 2600.
  - 1948, 19
    - 2601 t/m 2637; 2639 t/m 2648; 2651 t/m 2657; 2660 t/m 2663; 2665 t/m 2691; 2693; 2695 t/m 2749.
  - 1948, 20
    - 2750 t/m 2799; 2801 t/m 2806; 2808; 2811 t/m 2831; 2833 t/m 2843; 2849 t/m 2850.
  - 1948, 21
    - 2851 t/m 2860; 2862 t/m 2889; 2892 t/m 2896; 2898 t/m 2902; 2904 t/m 2907; 2909 t/m 2928; 2930 t/m 2978; 2980 t/m 2993; 2995 t/m 2998; 3000 t/m 3013; 3015 t/m 3025.
  - 1948, 22
    - 3026 t/m 3046; 3050 t/m 3067; 3069 t/m 3112; 3114; 3115; 3117 t/m 3134.
  - 1948, 23
    - Dossiernummers: 3135 t/m 3148; 3153 t/m 3201; 3202; 3203; 3205 t/m 3236; 3238 t/m 3274
  - 1948, 24
    - 3275 t/m 3325; 3527 t/m 3342; 3344; 3345; 3347; 3349 t/m 3403; 3405 t/m 3412; 3416; 3418; 3419
  - 1948, 25
    - 3421; 3423 t/m 3433; 3435 t/m 3482; 3484; 3487 t/m 3524.
  - 1948, 26
    - 3525 t/m 3552; 3554 t/m 3608; 3610 t/m 3622; 3624 t/m 3637; 3639; 3640; 3642 t/m 3658; 3660 t/m 3662; 3664.
  - 1948, 27
    - 3665 t/m 3672; 3674 t/m 3722; 3724; 3726; 3728 t/m 3760; 3762; 3763; 3765 t/m 3768; 3770 t/m 3786; 3788 t/m 3798; 3800 t/m 3807; 3809 t/m 3812; 3814 t/m 3817; 3820; 3822 t/m 3835.
  - 1948, 28
    - 3836 3839; 3849 t/m 3857; 3859 t/m 3874; 3877 t/m 3883; 3885 t/m 3898; 3900 t/m 3922; 3926 t/m 3937; 3939 t/m 3959.
  - 1948, 29
    - 3972 t/m 3976; 3978 t/m 3990; 3992 t/m 4016; 4018 t/m 4020; 4022 t/m 4024; 4027 t/m 4030; 4032 t/m 4034; 4036 t/m 4050; 4053 t/m 4098; 4100 t/m 4130.
  - 1948, 30
    - 4131; 4132 t/m 4142; 4143 t/m 4231; 4233 t/m 4242; 4244 t/m 4255; 4257 t/m 4261; 4263; 4264; 4266 t/m 4270.
  - 1949, 31
    Openbaarheid beperkt tot 01-01-2025
    - 4271 t/m 4273; 4275 t/m 4281; 4284 t/m 4287; 4289 t/m 4302; 4306 t/m 4308; 4310 t/m 4332; 4334 t/m 4355; 4359 t/m 4363; 4365 t/m 4375; 4377; 4379; 4381 t/m 4401; 4403 t/m 4410; 4412 t/m 4415; 4417 t/m 4437; 4439; 4440.
  - 1949, 32
    - 4441 t/m 4444; 4446 t/m 4503; 4506 t/m 4517; 4519; 4521; 4523 t/m 4526; 4528; 4529.
  - 1949, 33
    - 4530 t/m 4533; 4535 t/m 4541; 4543; 4545 t/m 4569; 4571 t/m 4581; 4583 t/m 4602; 4604; 4606 t/m 4631; 4633 t/m 4681; 4683 t/m 4686; 4688 t/m 4698.
  - 1949, 34
    - 4701 t/m 4721; 4723 t/m 4730; 4733 t/m 4749; 4751 t/m 4763; 4766 t/m 4776; 4778 t/m 4825; 4827 t/m 4841; 4843 t/m 4862; 4864 t/m 4875.
  - 1949, 35
    - 4876 t/m 4860; 4882 t/m 4923; 4926 t/m 4973; 4976 t/m 4979; 4981 t/m 4990; 4993; 4995 t/m 5019; 5021 t/m 5029.
  - 1949, 36
    - 5030 t/m 5040; 5042 t/m 5048; 5050 t/m 5106; 5109 t/m 5130; 5132 t/m 5150; 5152 t/m 5154; 5156 t/m 5161; 5163 t/m 5167; 5169 t/m 5179.
  - 1949, 37
    - Dossiernummers: 5183 t/m 5209; 5211 t/m 5226; 5228 t/m 5241; 5243; 5248; 5249; 5251 t/m 5262; 5264 t/m 5285; 5287 t/m 5300; 5302 t/m 5313; 5315 t/m 5322; 5324.
  - 1949, 38
    - 5325; 5327 t/m 5338; 5340 t/m 5355; 5357 t/m 5365; 5368 t/m 5372; 5374; 5375; 5377 t/m 5456; 5458 t/m 5480; 5482 t/m 5499.
  - 1949, 39
    - 550 t/m 5532; 5535 t/m 5537; 5539 t/m 5580; 5582 t/m 5591; 5593 t/m 5624; 5626; 5627; 5631 t/m 5643; 5645; 5647 t/m 5660.
  - 1949, 40
    - 5561 t/m 5671; 5673 t/m 5683; 5685 t/m 5696; 5698; 5699; 5701 t/m 5706; 5709 t/m 5713; 5715 t/m 5721; 5723 t/m 5729; 5731 t/m 5741; 5743 t/m 5756; 5758 t/m 5774; 5576 t/m 5788; 5790 t/m 5804.
  - 1949, 41
    - 5805 t/m 5868; 5870 t/m 5872; 5874 t/m 5877; 5879; 5881 t/m 5886; 5888; 5890 t/m 5895; 5897 t/m 5903; 5906 t/m 5918.
- Dossiers van de krijgsraad te velde voor de Nederlandse Legerstrijdkrachten in Indonesië, 3.
  Zie ook rolregister, nummer 188.
  - 1950, 42
    Openbaarheid beperkt tot 01-01-2026
    - Dossiernummers: 6000 t/m 6015; 6017 t/m 6032; 6034 t/m 6040; 6042 t/m 6064; 6066 t/m 6116; 6118 t/m 6149.
  - 1950, 43
    - 6150 t/m 6174; 6176 t/m 6199; 6201 t/m 6207; 6210 t/m 6218; 6222 t/m 6236; 6238 t/m 6248; 6250 t/m 6261; 6264 t/m 6269; 6271; 6273 t/m 6300.
  - 1950, 44
    - 6301 t/m 6305; 6308 t/m 6331; 6333 t/m 6341; 6344 t/m 6349; 6351 t/m 6359; 6361 t/m 6375; 6377 t/m 6385; 8387 t/m 6409; 6411 t/m 6437; 6439 t/m 6450.
  - 1950, 45
    - 6451 t/m 6466; 6468 t/m 6479; 6481 t/m 6485; 6487 t/m 6518; 6520 t/m 6584.
  - 1950, 46
    - 6585 t/m 6616; 6619 t/m 6653; 6655 t/m 6660; 6675 t/m 6743; 6769 t/m 6774.
  - 1950, 47
    - 6775 t/m 6794; 6797 t/m 6799; 6801 t/m 6812; 6815 t/m 6932; 6834 t/m 6899.
  - 1950, 1951, 48
    Openbaarheid beperkt tot 01-01-2027
    - 6900 t/m 6935; 6938 t/m 6989; 7000 t/m 7004; 8001 t/m 8025.
- Dossiers van de krijgsraad te velde te Batavia voor het Koninklijk Nederlandsch-Indisch Leger, 4.
  Ook "Indonesisch Leger".
  Zie rolregisters, nummers 189 t/m 197.
  - 1946, 49
    - Dossiernummers 8026 t/m 8090.
  - 1946, 1947, 50
    - 8091 t/m 8104; 8106 t/m 8145; 8147 t/m 8175.
  - 1947, 51
    - Dossiernummers: 8176 t/m 8250.
  - 1947, 52
    - 8251 t/m 8279; 8320 t/m 8325.
  - 1947, 53
    - 8326 t/m 8340; 8342 t/m 8380.
  - 1947, 1948, 54
    - 8381 t/m 8396; 8398 t/m 8423; 8425 t/m 8450.
  - 1948, 55
    - 8481 t/m 8523; 8525.
  - 1948, 56
    - 8526 t/m 8530; 8541 t/m 8560; 8562 t/m 8597; 8599; 8600.
  - 1948, 57
    - 8601 t/m 8655; 8657; 8659 t/m 8668; 8670 t/m 8676; 8678; 8680.
  - 1948, 58
    - 8681 t/m 8699; 8701 t/m 8723; 8725 t/m 8734; 8736 t/m 8760.
  - 1948, 1949, 59
    - 8761 t/m 8792; 8794; 8795 t/m 8845.
  - 1949, 60
    - 8846 t/m 8869; 8872; 8873; 8875 t/m 8950.
  - 1949, 61
    - 8951 t/m 8972; 8974 t/m 8980; 8982 t/m 9005; 9008; 9010 t/m 9018; 9020 t/m 9027; 9029 t/m 9080.
  - 1949, 62
    - 9081 t/m 9099; 10000 t/m 10010; 10012 t/m 10047; 10049 t/m 10071; 10073 t/m 10110.
  - 1949, 63
    - 10111 t/m 10130; 10132 t/m 10159; 10161 t/m 10177; 10179 t/m 10186; 10188 t/m 10211; 10213 t/m 10235; 10237 t/m 10250.
  - 1949, 64
    - 10251 t/m 10262; 10264; 10265; 10267 t/m 10302; 10304 t/m 10327; 10329 t/m 10400.
  - 1949, 65
    - 10401 t/m 10430; 10432 t/m 10434; 10436 t/m 10438; 10440 t/m 10450; 10454 t/m 10462; 10464 t/m 10483; 10485 t/m 10500; 10502 t/m 10505; 10508; 10512; 10516; 10517; 10522; 10526 t/m 10532; 10535; 10544; 10545; 10550; 10552 t/m 10564.
- Dossiers van de krijgsraad te velde te Makassar van het Koninklijk Nederlandsch-Indisch (ook Indonesisch) Leger, originelen en afschriften, 5.
  Zie ook: rolregisters, nummers 198 en 199.
  - 1946 t/m 1948, 66
    - Dossiernummers: 10565 t/m 10589; 10591; 10594 t/m 10606; 10608 t/m 10614; 10616; 10618; 10624 t/m 10627; 10628; 10630; 10631; 10633 t/m 10636; 10639 t/m 10648; 10650 t/m 10661; 10663 t/m 10665.
  - 1948, 1949, 67
    - 10666 t/m 10742; 10744 t/m 10751; 10754 t/m 10779.
  - 1949, 68
    - 10780 t/m 10790; 10792 t/m 10828; 10830 t/m 10865; 10867 t/m 10871; 10874 t/m 10892; 10894 t/m 10907.
- Dossiers van de krijgsraad te velde bij het Koninklijk Nederlandsch Indisch Leger in Australië, 6.
  Zie rolregister, nummer 189.
  - 1943, 69
    - Dossiernummers 10908 t/m 10912.
  - 1943, 1944, 70
    Openbaarheid beperkt tot 01-01-2020
    - Dossiernummers 10913 t/m 10945.
- Dossiers van de krijgsraad te velde bij de "Prinses Irene Brigade" in Frankrijk, België en Nederland., 7.
  Zie register, nummer 200.
  - 1944, 1945, 71
    Openbaarheid beperkt tot 01-01-2021
    - Dossiernummers 19046 t/m 10963; 10965 t/m 10968; 10970 t/m 10977; 10979 t/m 10981; 10983 t/m 10999; 11000.
- Dossiers van de krijgsraad te velde bij de Nederlandse troepen in Groot-Brittannië, Noord-Ierland en Canada., 8.
  Zie registers 200 en 201.
  - 1941, 1942, 72
    - Dossiernummers 11001 t/m 11070.
  - 1942, 1943, 73
    - Dossiernummers 11071 t/m 11123.
  - 1943, 74
    - Dossiernummers 11124 t/m 11157; 11159 t/m 11167.
  - 1944, 1945, 75
    - Dossiernummers 11168 t/m 11225.
  - 1945, 1946, 76
    - Dossiernummers 11226 t/m 11305; 11308; 11310 t/m 11330; 11332 t/m 11335.
  - 1946, 1947, 77
    - Dossiernummers 11337; 11339 t/m 11342; 11344 t/m 11353; 11356; 11357; 11359 t/m 11375; 11377 t/m 11399; 11401; 11402; 11404; 11405; 11409 t/m 11430.
  - 1946, 1947, 78
    - Dossiernummers 11431 t/m 11437; 11439 t/m 11442; 11444; 11446 11453; 11455; 11457 t/m 11493; 11495 t/m 11526.
- Dossiers van de temporaire krijgsraad van Oost-Java te Soerabaia., 9.
  Zie register 202.
  - 1946 t/m 1948, 79
    - Dossiernummers: 11531; 11652 t/m 11656; 11658 t/m 11659; 11671 t/m 11687; 11693 t/m 11694.
  - 1947 t/m 1949, 80
    ged.
    - Dossiernummers: 11696 t/m 11707 t/m 11715; 11718; 11719, 11721, 11721A, 11721B
- Dossier van de temporaire krijgsraad te Bandoeng, 10.
  - Dossiernummers 11721 A., ---
    Zie inv.nr. 80
- Dossiers van de temporaire krijgsraad te Medan., 11.
  - Dossiernummer 11721 B., ---
- Dossiers van de zeekrijgsraad te Engeland, 12.
  Zie register 203.
  - 1940 t/m 1942, 81
    - Dossiernummers 11722 t/m 11725; 11727 t/m 11810.
  - 1942 t/m 1945, 82
    - Dossiernummers 11811 t/m 11857; 11859 t/m 11880.
  - 1945, 1946, 83
    - Dossiernummers 11881 t/m 11933.
- Archief van de fiscaal van de zeekrijgsraad te Londen; corespondentie vonnissen, processenverbaal, ed. met inventariskaarten., 13.
  - jan. t/m dec. 1942, 84
    - 10 inventariskaarten; dossiers met inventarisnummers: 1, 2/2 t/m 6, 7/1 t/m 8/3, 9/1 t/m 25a, 26/1 t/m 29, 30/1, 31 t/m 34, 35/1 t/m 38/11, 39/1 t/m 40/2, 42 t/m 45, 46/1, 47/1 t/m 54, 55/1 t/m 55/2; 56/1; 57/1 t/m 59/4; 60/1 t/m 76/3; 77/1 t/m 79; 80/1 t/m 83/2; 84/1 t/m 93/1; 94/1 t/m 97; 98/1, 99 t/m 102/2; 103/1; 104 t/m 106/2, 107/1, 10 t/m 108/2; 109/1 t/m 110/1; 111/1; 112/1, 113 t/m 117/2, 118/1 t/m 119; 120/1 t/m 124; 125/1; 126.
  - jan. t/m dec. 1943, 85
    - 9 inventariskaarten; dossiers met inventarisnrs: 1 t/m 7/2; 8/1; 9/1 tm 11; 12/1 t/m 14/3; 16/1 t/m 18/3; 19/1; 20/1; 21; 22; 23/1; 25 t/m 27/1; 28/1; 30; 30/1; 30/2; 31/1 t/m 34; 35/1; 36/1; 37 t/m 39/2; 40/1 t/m 41; 42/1 t/m 47/2; 48/1 t/m 50/3; 51/1; 52/1; 53/1; 54/1 t/m 55/2; 56/1 t/m 59/2; 60/1; 61/1 t/m 67; 68/1 t/m 76/2; 77/1 t/m 83/1; 84/1 t/m 87; 90 t/m 91; 93; 94/1 t/m 97; 98/1 t/m 105; 106/1 t/m 108; 109/1; 110/1 t/m 112/2; 113/1 t/m 114/2; 117 t/m 119; 121 t/m 121/2; 122/1; 123; 125/1; 126; 127.
  - jan. t/m dec. 1944, 86
    - 8 inventariskaarten; dossiers met inventarisnurs: 1 t/m 10, 11/1; 12/1 t/m 14/2; 15/1 t/m 17/2, 18/1; 19 t/m 20/1; 22 t/m 23/1; 25 t/m 26; 27/1 t/m 29/1; 30/1 t/m 35; 37 t/m 40; 42/1; 44; 45/1 t/m 49/3; 50/1; 51/1 t/m 53; 54/1; 55; 58; 59 t/m 66/1; 68/1 t/m 69/1; 71 t/m 74/2; 77/1; 79/1; 80/1; 82 t/m 85/2; 86/1; 87 t/m 99/2; 100/1; 101 t/m 105; 106/1 t/m 110; 112 t/m 118; 120.
  - jan. t/m juli 1945, 87
    - 12 inventariskaarten; dossiers met inventarisnrs: 1 t/m 4/2; 5 t/m 9; 10 t/m 22/2 24 t/m 61; 63 t/m 96; 98 t/m 136/2; 137/2 t/m 172; 174 t/m 175/1; 177 t/m 193/1; 193/3 t/m 194; 196; 198 t/m 205.
  - juli t/m okt. 1945, 88
    - 16 inventariskaarten; dossiers met inventarisnurs: 206 t/m 260; 261 t/m 293; 295 t/m 302/1; 304 t/m 334/1; 336 t/m 337/1; 339 t/m 349; 350 t/m 352; 354 t/m 384/1; 385/1 t/m 429/1; 431 t/m 432; 434 t/m 455, 457 t/m 472/1.
  - nov. t/m dec. 1945, 89
    - 9 inventariskaarten; dossiers met inventarisnrs: 473 t/m 490/1; 492 t/m 529; 531 t/m 548; 550 t/m 551; 553 t/m 557/1; 559 t/m 583/1; 585 t/m 621; 623 t/m 630; 632 t/m 635; 636 t/m 663/1; 663/3 t/m 678; 680 t/m 690; 692 t/m 705; 707 t/m 710.
  - jan. t/m mrt 1946, 90
    - 17 inventariskaarten; dossiers met inventarisnrs: 1 t/m 5; 7 t/m 11; 13 t/m 2 4; 26 t/m 86; 88 t/m 92/2; 94 t/m 115; 117 t/m 133; 135 t/m 163; 164/1; 166 t/m 176; 178 t/m 230; 232 t/m 237; 238/1 t/m 252; 254; 256 t/m 272; 274 t/m 300.
- Dossiers van de zeekrijgsraad in Australië, 14.
  Zie register 204.
  - 1943 t/m 1945, 91
    - Dossiernummers 11935 t/m 11951.
- Dossiers bij de zeekrijgsraad van de strijdkrachten in het oosten, waaronder ook vallen: de krijgsraad bij de Mariniersbrigade in Nederlandsch-Indië en de krijgsraad bij de zeemacht in het oosten., 15.
  Zie registers, nummers 205 t/m 215 en nrs: 277 - 309 (supplement 1987 bladzijde 22).
  Zie Mil. R. Tijdschrift 1946, pp 29 - 33, 453 - 484.
  - 1942 t/m 1944, 92
    - Dossiernummers 11952 t/m 11966; 11968 t/m 12010.
  - 1944 t/m 1946, 93
    - 12011 t/m 12068; 12070 t/m 12090; 12092 t/m 12100.
  - 1946, 94
    - 12101 t/m 12105; 12107 t/m 12132; 12134 t/m 12151; 12153 t/m 12197; 12199; 12200; 12202 t/m 12208.
  - 1946, 1947, 95
    - 12209 t/m 12237; 12239 t/m 12242; 12244 t/m 12259; 12261 t/m 12283; 12285 t/m 12292; 12294 t/m 12300.
  - 1947, 1948, 96
    - 12302 t/m 12374.
  - 1947, 97
    - 12375 t/m 12440.
  - 1947, 1948, 98
    - 12441 t/m 12497; 12499 t/m 12510.
  - 1948, 99
    - 12511 t/m 12579.
  - 1948, 100
    - 12500 t/m 12587; 12590 t/m 12598; 12600 t/m 12664.
  - 1948, 101
    - 12665 t/m 12748.
  - 1948, 102
    - 12749 1e deel. Bondowoso-affaire.
  - 1948, 103
    - 12749 2e deel. Bondowoso-affaire.
  - 1948, 104
    - 12750 t/m 12802; 12804 t/m 12824.
  - 1948, 105
    - 12825 t/m 12884.
  - 1949, 106
    - 12885 t/m 12888; 12890 t/m 12969.
  - 1949, 1950, 107
    - 12970 t/m 13070.
  - 1950, 108
    - 13071 t/m 12109 (één zaak is uit 1939).
- Dossiers van de krijgsraad te velde van het Koninklijk Nederlandsch Indisch Leger te Menado en enklee dossiers van de temporiare krijgsraden te Batavia, Menado, Bandoeng, Bandjermasin, Denpassar en Semarang., 16.
  - 1945 t/m 1950, 109
    - Dossiernummers 13110 t/m 13119.
- Dossiers van het Hoog Militair Gerechtshof in Nederland, kamer Indonesië, 17.
  Ook beklagzaken; zie register 215 en 216.
  - 1950, 110
    - Dossiernummers 13124 t/m 13163.
- Dossiers van de krijgsraad voor de Landmacht te 's-Hertogenbosch, 18.
  Zie vonnissenregisters, nummers 217 t/m 222.
  - 1923, 111
    - Dossiernummers 14000 t/m 14200.
  - 1923, 112
    - 14201 t/m 14400.
  - 1923, 113
    - 14401 t/m 14461; 14463 t/m 14488; 14489 t/m 14493; 14495 t/m 14515; 14517 t/m 14532; 14539 t/m 14547; 14549 t/m 14553; 14555 t/m 14570; 14572 t/m 14600.
  - 1923, 1924, 114
    - 14601 t/m 14800.
  - 1924, 115
    - 14801 t/m 14950; 14952 t/m 15000.
  - 1924, 116
    - 15001 t/m 15200.
  - 1924, 117
    - 15201 t/m 15400.
  - 1924, 1925, 118
    - 15401 t/m 15469; 15471 t/m 15600.
  - 1925, 119
    - 15601 t/m 15800.
  - 1925, 120
    - 15801 t/m 15851; 15853 t/m 16000.
  - 1925, 121
    - 16001 t/m 16200.
  - 1925, 1926, 122
    - 16201 t/m 16280; 16282 t/m 16400.
  - 1926, 123
    - 16401 t/m 16600.
  - 1926, 124
    - 16601 t/m 16652; 16654 t/m 16800.
  - 1926, 1927, 125
    - 16801 t/m 16849; 16851 t/m 17000.
  - 1927, 126
    - 17001 t/m 17200.
  - 1927, 127
    - 17201 t/m 17400.
  - 1927, 1928, 128
    - 17401 t/m 17600.
  - 1928, 129
    - 17601 t/m 17800.
  - 1928, 130
    - 17801 t/m 18000.
  - 1928, 1929, 131
    - 18001 t/m 18063; 18066 t/m 18106; 18108 t/m 18200.
  - 1929, 132
    - 18201 t/m 18268; 18271 t/m 18357; 18359 t/m 18400.
  - 1929, 133
    - 18401 t/m 18600.
  - 1929, 1930, 134
    - 18601 t/m 18736; 1738 t/m 18800.
  - 1930, 135
    - Dossiernummers 18801 t/m 18894; 18896 t/m 19000.
  - 1930, 136
    - 19001 t/m 19200.
  - 1930, 1931, 137
    - 19201 t/m 19241; 19243 t/m 19400.
  - 1931, 138
    - 19401 t/m 19503; 19505 t/m 19519; 19521 t/m 19600.
  - 1931, 139
    - 19601 t/m 19800.
  - 1931, 1932, 140
    - 19801 t/m 19837; 19839 t/m 20000.
  - 1932, 141
    - 20001 t/m 20053; 20055 t/m 20200.
  - 1932, 142